臺灣高等法院刑事裁定
111年度侵抗字第9號
抗  告  人
即  被  告  楊宏裕


上列抗告人即被告因妨害性自主案件，不服臺灣桃園地方法院中
華民國111年3月3日裁定（109年度侵訴字第67號），提起抗告，
本院裁定如下：
    主  文
抗告駁回。                                              
    理  由
一、原裁定意旨略以：
(一)抗告人即被告楊宏裕（下稱被告）之戶籍地原為「桃園市○○
    區○○街00巷0號」，而被告因本案妨害性自主罪案件，經原
    審法院於民國110年11月24日以109年度侵訴字第67號判決判
    處罪刑在案，並將判決正本送達於上址，因未會晤受送達人
    本人，亦無受領文書之同居人或受僱人，而於110年12月3日
    將該文書寄存於桃園市政府警察局八德分局大安派出所，並
    製作送達通知書2份，1份黏貼於應受送達人住所門首，另1
    份置於該送達處所信箱或其他適當位置，以為送達，自寄存
    之日起經10日即110年12月13日發生送達效力，並自翌日起
    算20日之上訴期間為111年1月2日，復加計在途期間1日，則
    其法定上訴期間應於111年1月3日屆滿，是本件上訴期間之
    末日應為111年1月3日。
(二)被告固稱其長達10幾年來並未居住於上開戶籍地，該址並非
    其住居所，是本案判決送達不合法云云。然被告因本案遭檢
    察官以被告身分訴追前，就本案A女遭性侵之事實，於原審1
    07年度侵訴字第52號案件曾以證人身分到庭，其針對檢察官
    所詢「104年間居住於何處」之問題，乃答以「我都住在八
    德區華安街的戶籍地」等語，已與上訴人前揭所辯相互齲齬
    。又原審歷次準備程序及審判期日之傳票均係寄至被告陳明
    之住所地即上開地址，被告亦均遵期到庭，可見被告均知悉
    原審法院向上開處所送達通知書之內容，其上訴理由雖指其
    實際居住於桃園市○○區○○段000地號上之鐵皮工寮，然自偵
    查至原審審理階段，被告均未向檢察官或原審法院陳明該處
    所，則原審法院依被告之戶籍地址而為送達，並無違誤，已
    生合法送達之效力，被告竟遲至111年2月10日始具狀聲明上
    訴，顯已踰越上訴期間。揆諸前開說明，本件上訴違背法律
    上之程式，且無從補正，應予駁回。
二、抗告意旨略以：原審送達傳票於被告戶籍地，係由被告之弟
    媳及弟弟代收後轉交被告，均非被告親自收受，被告承租桃
    園市○○區○○段000地號上之鐵皮工寮居住，未實際居住於戶
    籍址，原審係以寄存送達之方式送達判決書，則形同連被告
    之家屬亦未能當場知悉原審曾於110年12月3日送達判決書，
    而無法及時轉知被告知悉。原審以被告上訴逾期乃違背法律
    上程式而駁回上訴，所為之見解確有違法不當之情節，懇請
    鈞院撤銷原裁定，以維被告權益等語。
三、按上訴期間為20日，自送達判決後起算；原審法院認為上訴
    不合法律上之程式或法律上不應准許或其上訴權已經喪失者
    ，應以裁定駁回之，刑事訴訟法第349條前段、第362條前段
    分別定有明文。又送達於住居所不獲會晤應受送達人，亦無
    受領文書之同居人或受僱人者，得將文書寄存送達地之自治
    或警察機關，並作送達通知書2份，1份黏貼於應受送達人住
    居所、事務所、營業所或其就業處所門首，另1份置於該送
    達處所信箱或其他適當位置，以為送達；寄存送達，自寄存
    之日起，經10日發生效力，亦為民事訴訟法第137條第1項前
    段、第138條第1項、第2項所明定，並依刑事訴訟法第62條
    規定，於刑事訴訟程序之送達文書準用之。
四、經查：被告之戶籍地於111年2月9日前原住「桃園市○○區○○
    街00巷0號」（下稱原戶籍地），有被告之個人戶籍資料查
    詢結果附卷可憑（見原審卷第233頁）。抗告意旨雖指稱被
    告實際居住於桃園市○○區○○段000地號上之鐵皮工寮，惟被
    告自偵查至原審審理階段，均未向檢察官或原審法院陳明該
    處所，且被告於原審陳報法院送達傳票至原戶籍地，有109
    年9月26日臺灣桃園地方法院辦理刑事案件電話查詢紀錄表
    在卷可稽（見原審卷第25頁），是原審法院依被告陳報之原
    戶籍地而為送達，並無違誤，已生合法送達之效力，則被告
    辯稱原審送達傳票至原戶籍地均非被告親自收受、被告未實
    際居住於原戶籍地、判決書寄存送達致無法及時轉知被告知
    悉等語，即非可採。次查原審法院將判決正本送達於被告原
    戶籍地，因未會晤受送達人本人，亦無受領文書之同居人或
    受僱人，而於110年12月3日將該文書寄存於桃園市政府警察
    局八德分局大安派出所，並製作送達通知書2份，1份黏貼於
    應受送達人住所門首，另1份置於該送達處所信箱或其他適
    當位置，以為送達（見原審卷第183頁），依前揭說明，應
    自寄存之日起經10日即110年12月13日發生送達效力，並自
    翌日起算20日之上訴期間為111年1月2日，復依法院訴訟當
    事人在途期間標準第2條規定，加計在途期間1日，其法定上
    訴期間應於111年1月3日屆滿，被告卻遲至111年2月10日始
    具狀向原審法院聲明上訴，有刑事聲明上訴狀及其上蓋印原
    審法院收狀日期章戳可稽（見原審卷第207頁），上訴顯已
    逾期，且無從補正，原審法院因認其上訴不合法，依刑事訴
    訟法第362條前段規定，裁定駁回上訴，核無不合。被告提
    起抗告，為無理由，應予駁回。 
據上論斷，應依刑事訴訟法第412條，裁定如主文。
中　　華　　民　　國　　111 　年　　4 　　月　　29　　日
                  刑事第十七庭  審判長法　官  鄭水銓
                                      法　官  沈君玲
                                      法　官  姜麗君
以上正本證明與原本無異。
如不服本裁定，應於收受送達後五日內向本院提出抗告狀。
                                      書記官  許俊鴻
中　　華　　民　　國　　111 　年　　5 　　月　　3 　　日